---
title: "Resolucion-R"
author: "Cristian Sáez Mardones"
date: "27-10-2020"
output: html_document
---

```{r setup, include=FALSE}
knitr::opts_chunk$set(echo = TRUE)
```

# Ejercicio 1

```{r}
A = rbind(
  c(10, 2, -1, 1, 0, 10),
  c(-1, -3, 0, 0, -1, 5),
  c(0, -1, 3, -1, 0, 0),
  c(17, 1, 0, 3, 5, -15),
  c(0,-10, 0, -5, 3, 0),
  c(-3, 1, 1, 1, -2, 2)
)
b = c(0, 5, 5, 4, -21, 11)
AB = cbind(A, b)

n.variables = 6

# Comprobamos si los rangos son iguales
qr(A)$rank == qr(AB)$rank
# Comprobamos si el rango es igual al número de variables
qr(A)$rank == n.variables
```

Ya que el rango de la matriz ampliada es igual al de la matriz de coeficientes y a su vez, es igual al número de variables, según el **Teorema de Rouché-Frobenius**, se trata de un sistema compatible determinado.

### Resolución dels sistema

```{r}
library(matlib)
Solve(A, b)
```

Con esto tenemos que la solución es:

$$x_{1}\ =\ 0,\ x_{2}\ =\ -1,\ x_{3}\ =\ 3,\ x_{4}\ =\ 5,\ x_{5}\ =\ -2,\ x_{6}\ =\ 0$$

***

# Ejercicio 2

```{r}
A = rbind(
  c(-2, 2, -1, 1, 0, 4, 0),
  c(-1, -3, 0, 0, -1, 5, -2),
  c(0, -1, 3, -1, 0, 0, 0),
  c(0, 1, 0, 3, -2, 1, 4),
  c(0, -3, 0, -5, 3, 0, -2),
  c(-3, 1, 1, 1, -2, 2, 1)
)
b = c(5, 3, 5, 0, 5, 0)
AB = cbind(A, b)

n.variables = 7

AB

# Comprobamos si los rangos son iguales
qr(A)$rank == qr(AB)$rank
# Comprobamos si el rango es igual al número de variables
qr(A)$rank == n.variables
```

Ya que el rango de la matriz ampliada es igual al de la matriz de coeficientes, pero el rango es menor al número de variables, mediante el **Teorema de Rouché-Frobenius** podemos afirmar que se trata de un sistema compatible indeterminado.

Calculamos las soluciones:

```{r}
Solve(A, b, fractions=TRUE)
```

Lo que nos da como solución:

$$x_{1}\ =\ \frac{467}{7} - \frac{621\ \cdot\ x_{7}}{7}$$

$$x_{2}\ =\ \frac{383}{7} - \frac{509\ \cdot\ x_{7}}{7}$$

$$x_{3}\ =\ -\frac{149}{14} + \frac{233\ \cdot\ x_{7}}{14}$$

$$x_{4}\ =\ -\frac{1283}{14} + \frac{1717\ \cdot\ x_{7}}{14}$$

$$x_{5}\ =\ -\frac{1349}{14} + \frac{1853\ \cdot\ x_{7}}{14}$$

$$x_{6}\ =\ \frac{55}{2} - \frac{69\ \cdot\ x_{7}}{2}$$

$$x_{7}\ \in\ \mathbb{R}$$

***

# Ejercicio 3

```{r}
A = rbind(
  c(10, 2, -1, 1, 0, 10),
  c(-1, -3, 0, 0, -1, 5),
  c(9, -1, -1, 1, -1, 15),
  c(17, 1, 0, 3, 5, -15),
  c(0, -10, 0, -5, 3, 0),
  c(-3, 1, 1, 1, -2, 2)
)
b = c(0, 5, 0, 4, -21, 11)
AB = cbind(A, b)

n.variables = 6

AB

# Comprobamos si los rangos son iguales
qr(A)$rank == qr(AB)$rank
# Comprobamos si el rango es igual al número de variables
qr(A)$rank == n.variables
```

Comprobamos los rangos de las matrices

```{r}
qr(A)$rank
qr(AB)$rank
```

Como el rango de la matriz ampliada es distinto al de la matriz de coeficientes, y además, el rango de la matriz de coeficientes es distinto al número de variables, mediante el **Teorema de Rouché-Frobenius** podemos afirmar que se trata de un sistema incompatible.

Esto lo podemos comprobar haciendo uso de la función **Solve**

```{r}
library(matlib)
Solve(A, b, fractions=TRUE)
```

La última linea nos muestra $0\ =\ 5$, lo que es una desigualdad, la cual nos muestra que se trata de un sistema incompatible.

***

# Ejercicio 4

### Apartado a

$$AX\ +\ 3B\ =\ -5X$$

$$AX\ +\ 5X\ =\ -3B$$

$$X(A\ +\ 5\ \cdot\ I_{2})\ =\ -3B$$

Buscamos el valor de $X$

```{r}
A = rbind(c(-6, -3), c(0, -3))
B = rbind(c(-1, 0), c(4, -2))
I = diag(1, nrow=2, ncol=2)

M = A + 5 * I
N = -3 * B

X = solve(M, N)
X
```

Comprobamos el resultado

```{r}
A %*% X + 3 * B == -5 * X
```

### Apartado b

$$ACX\ +\ 3B\ =\ 10I_{2}\ -\ X$$

$$ACX\ +\ X\ =\ 10I_{2}\ -\ 3B$$

$$X(AC\ +\ I_{2})\ =\ 10I_{2}\ -\ 3B$$

Buscamos el valor de $X$

```{r}
A = rbind(c(1, 2), c(0, 2))
B = rbind(c(2, -1), c(-1, 5))
C = rbind(c(2, 6), c(-1, -0.5))
I = diag(1, nrow=2, ncol=2)

M = A %*% C + I
N = 10 * I - 3 * B

X = solve(M, N)
X
```

Comprobamos el resultado

```{r}
A %*% C %*% X + 3 * B == 10 * I - X
```














